臺灣板橋地方法院刑事判決　　　　　　　　　　　　　九十三年度訴字第六一二號
　　公　訴　人　臺灣板橋地方法院檢察署檢察官
　　被　　　告　丙○○
　　選任辯護人　粘舜權律師
　　被　　　告　甲○○
　　右　一　人
　　選任辯護人　陳鄭權律師
　　　　　　　　唐永洪律師
　　　　　　　　粘舜權律師
右列被告等因違反槍砲彈藥刀械管制條例案件，經檢察官提起公訴（九十二年度偵字
第六四九０號），本院判決如左：
    主  文
丙○○未經許可，寄藏可發射子彈具有殺傷力之改造玩具手槍，處有期徒刑貳年陸月
，併科罰金新臺幣壹拾伍萬元，罰金如易服勞役，以新臺幣玖佰元即銀元佰元折算
壹日。扣案之改造玩具手槍壹支（含彈匣壹個；槍枝管制編號：000000000
0號）及子彈拾陸顆，均沒收。
甲○○連續未經許可，持有可發射子彈具有殺傷力之改造玩具手槍，處有期徒刑壹年
拾月，併科罰金新臺幣壹拾萬元，罰金如易服勞役，以新臺幣玖佰元即銀元佰元折
算壹日。扣案之改造玩具手槍壹支（含彈匣壹個；槍枝管制編號：00000000
00號）沒收。
    事  實
一、丙○○未經許可，於民國（下同）九十一年五、六月間某日，在臺北縣板橋市○○路附近，明知一真實姓名年籍不詳之許姓友人所持有仿貝瑞塔（BERETTA)廠半
    自動手槍製造之玩具手槍一枝（含彈匣一個；槍枝管制編號：00000000
    00號）及子彈三十八顆，分別係具有殺傷力可發射子彈之改造玩具手槍及具有
    殺傷力之制式子彈，竟仍受該名許姓友人之請託，收受暨代為保管該等槍彈，並
    將之藏放於臺北縣板橋市○○路○段二七０巷七九號二樓之居所內，而自斯時起
    寄藏該等改造玩具手槍及制式子彈，其後，於九十二年二月上旬某日及同年月下
    旬某日，二度將該把改造玩具手槍持至臺北縣板橋市○○路之民生橋附近，借予
    友人甲○○，甲○○每次約借一至二日即歸還該槍，迨九十二年三月十二日，丙○○復將上開改造玩具手槍一枝及制式子彈二顆，持至臺北縣板橋市○○路與民
    生路口，借予一真實姓名年籍不詳綽號「檳榔」之友人，原僅欲供「檳榔」持有
    該槍，詎料於同日下午三時許，偕同「檳榔」至臺北縣中和市○○路○段一００
    號之「日式威廉髮藝」店之際，「檳榔」竟逕自持該等槍彈擊發二次，令在場之
    鄭人萍、溫芳珍、陳玉玲等店員心生畏懼，致生危害於安全（此部分持槍恐嚇行
    為與丙○○無涉），迄同年三月二十日下午三時許，丙○○再將上開改造玩具手
    槍一枝及制式子彈六顆，持至不知情之友人李玉美所居住位於臺北縣中和市○○
    路三七五巷二十七號一樓之房間內藏放；另甲○○明知丙○○所寄藏之上開改造
    玩具手槍，係具有殺傷力可發射子彈之改造玩具手槍，竟仍未經許可，即基於持
    有該把改造玩具手槍之概括犯意，連續於九十二年二月上旬某日及同年月下旬某
    日，在臺北縣板橋市○○路之民生橋附近，二度向丙○○借取該把改造玩具手槍
    ，並將之持至其位於臺北中和市○○路一八０號二十三樓之居所內把玩，每次約
    把玩一日至二日，始將之返還予丙○○，而持有該把改造玩具手槍。嗣於九十二
    年三月二十日十五時許，丙○○、甲○○二人為警循線赴在臺北縣中和市○○路
    三七五巷二十七號一樓查獲，並扣得上開改造玩具手槍一枝及制式子彈六顆，旋
    赴丙○○上開居所內，查扣上開制式子彈三十顆（另二顆制式子彈已遭「檳榔」
    擊發）。
二、案經臺北市政府警察局移送臺灣板橋地方法院檢察署檢察官偵查起訴。
    理  由
一、右揭被告丙○○未經許可寄藏改造玩具手槍及制式子彈之事實，業據被告丙○○
    於偵查中、本院準備程序中及審理時坦承不諱，核與被告甲○○就此部分供述之
    情節相符，並與「日式威廉髮藝」店員鄭人萍、溫芳珍、陳玉玲等人於警詢時就
    槍擊部分所為之陳述相符，並有卷附之搜索扣押筆錄影本二份、扣押物品目錄影
    本二份、查獲現場暨查扣物品照片五幀及扣案之上開改造玩具手槍一枝及制式子
    彈三十六顆可資佐證，且扣案之該等改造玩具手槍及制式子彈，經送請內政部警
    政署刑事警察局鑑定結果，認該把玩具手槍係由仿具瑞塔（BERETTA)廠半自動手
    槍製造之玩具手槍，換裝土造金屬滑套及土造金屬槍管改造而成之改造手槍，機
    械性能正常，可擊發適用之子彈，具有殺傷力，而該等顆子顆均係口徑九ｍｍ之
    制式子彈，均具有殺傷力等節，有該局九十二年四月十五日刑鑑字第０九二００
    四七七二四號槍彈鑑定書一份在卷足憑，堪信被告丙○○之自白確與事實相符；
    又訊據被告甲○○矢口否認未經許可持有具殺傷力改造玩具手槍之犯行，辯稱：
    伊僅曾幫忙被告丙○○擦拭上開改造玩具手槍，斯時被告丙○○亦在旁觀見，仍
    對該槍具有實際支配管領力，伊並無持有該槍之情事云云，惟查：前揭被告甲○○如何向被告丙○○借用而持有上開改造玩具手槍之事實，業據被告甲○○於偵
    查初訊及複訊時供承不諱（參見臺灣板橋地方法院檢察署九十二年度偵字第六四
    九０號偵查卷第二二六頁正背面、第二二八頁背面、第二八三頁正面），核與被
    告丙○○於偵查中供述之情節相符（參見同前偵查卷第第二一七頁正背面、第二
    一八頁正面、第二二八頁背面），並有卷附之上開搜索扣押筆錄影本、扣押物品
    目錄影本、查獲現場暨查扣物品照片、槍彈鑑定書及扣案之上開改造玩具手槍一
    枝及制式子彈三十六顆可資佐證，堪信被告甲○○先前於偵查中之自白確與事實
    相符；至被告甲○○經檢察官提起公訴後，雖翻異前供改稱其僅曾幫忙被告丙○○擦拭上開改造玩具手槍，並無持有該槍之情事云云，並聲請傳喚證人即被告丙○○及證人乙○○到庭作證，然經本院傳喚證人即被告丙○○及證人乙○○到庭
    實施交互詰問暨由檢察官隔離詢問被告、證人查證結果，證人即被告丙○○對於
    被告甲○○幫忙擦拭上開改造玩具手槍之時間、擦拭該槍之原因、擦拭該槍所用
    之擦布種類等重要關鍵事項所為之證詞內容，顯與被告甲○○就此部分供述之情
    節不符（參見本院九十二年六月十七日審判筆錄第七頁、第八頁、第十四頁、第
    二十八頁、第二十九頁、第三十一頁），參諸證人即被告德於偵查中就此部分供
    述情節悉與被告甲○○於偵查中及本院羈押前訊問時所為之供述相符，足見證人
    即被告丙○○嗣於本院審理時到庭所為之上開證詞，純係事後坦護被告甲○○之
    舉，不足採信，另證人乙○○對於斯時在場人之行止與證人即被告丙○○所證述
    情形顯有不符（參見同前審判筆錄第十五頁、第二十五頁），其對於證人即被告
    丙○○究竟何時持槍枝赴上址交予被告甲○○亦不清楚（參見同前審判筆錄第二
    十五頁），再參諸一般具有殺傷力之槍枝係屬於違禁物品，並無輕易於他人面前
    展露徒增自身遭警方查緝風險之必要，詎證人乙○○竟證稱被告丙○○僅曾赴該
    址二次，該二次均有持槍枝交予甲○○擦拭云云（參見同前審判筆錄第十八頁）
    ，此顯與一般常情相違，益見證人乙○○就此部分之證詞應有所保留，殊難輕信
    ，準此以觀，被告嗣於本院審理時翻異前供所為之上開供述及證人即被告丙○○
    、證人乙○○於本院審理時之上開證詞，均無從援為有利於被告甲○○認定之依
    據，併此敘明。綜上所述，本案事證已臻明確，被告丙○○、甲○○二人犯行均
    洵堪認定。
二、核被告丙○○所為，係犯槍砲彈藥刀械管制條例第十一條第四項之未經許可寄藏
    可發射子彈具有殺傷力之改造玩具手槍罪及同條例第十二條第四項之未經許可寄
    藏子彈罪；其持有改造玩具手槍及持有子彈之低度行為，均應為寄藏之高度行為
    所吸收，不另論罪；又其以一行為而觸犯上開二罪名，為想像上競合犯，應依刑
    法第五十五條前段規定從一重之未經許可寄藏可發射子彈具有殺傷力之改造玩具
    手槍罪處斷。另被告甲○○所為，則係犯同條例第十一條第四項之未經許可持有
    可發射子彈具有殺傷力之改造玩具手槍罪；其先後二次犯行，時間緊接，犯罪構
    成要件相同，所犯罪名又屬同一，顯係基於概括犯意反覆而為，為連續犯，應依
    刑法第五十六條規定論以一罪並加重其刑。爰審酌被告二人分別寄藏具殺傷力槍
    枝、制式子彈及持有具殺傷力槍枝，嚴重威脅社會治安，犯罪之動機、目的、手
    段、所生危害、犯罪後態度等一切情狀，分別處如主文所示之刑，併就罰金刑部
    分，諭知易服勞役之折算標準，以資懲儆。
三、公訴意旨另以：被告甲○○向被告丙○○借用如事實欄所載之改造玩具手槍之際
    ，尚一併借用如事實欄所載之制式子彈，因認被告甲○○亦涉有槍砲彈藥刀械管
    制條例第十二條第四項之未經許可持有子彈罪。經查：訊據被告甲○○堅決否認
    此部分犯行，且公訴人暨本院憑以認定被告甲○○持有上開改造玩具手槍之前揭
    各該積極證據，均無從佐證被告甲○○有持有上開制式子彈之犯行，本院遍觀全
    卷復無其他積極證據足資證明被告甲○○確成立此部分未經許可持有子彈罪責，
    惟公訴意旨既認此部分與前揭起訴論罪部分具有想像上競合犯之裁判上一罪關係
    ，本院爰不另為無罪之諭知。
四、扣案具有殺傷力之改造玩具手槍一枝（含彈匣壹個；槍枝管制編號：00000
    00000號）及具有殺傷力之子彈三十六顆，係屬違禁物，已如上述，爰均依
    刑法第三十八條第一項第二款規定宣告沒收。
據上論斷，應依刑事訴訟法第二百九十九條第一項前段，槍砲彈藥刀械管制條例第十
一條第四項、第十二條第四項，刑法第十一條前段、第五十六條、第五十五條前段、
第四十二條第二項、第三十八條第一項第一款，罰金罰鍰提高標準條例第二條，現行
法規所定貨幣單位折算新臺幣條例第二條，判決如主文。
本案經檢察官陳銘祥到庭執行職務。
中      華      民      國      九十三      年    十一    月     二     日
                                  臺灣板橋地方法院刑事第八庭
                                      審判長法  官  王屏夏
                                            法  官  陳鴻清
                                            法  官  王偉光
右正本證明與原本無異。
如不服本判決，應於判決送達後十日內向本院提出上訴狀。
                                            書記官  楊璧華
中      華      民      國      九十三      年    十一    月     三     日
附錄本案論罪科刑法條全文：
槍砲彈藥刀械管制條例第十一條：
未經許可，製造、販賣或運輸第四條第一項第一款所稱其他可發射金屬或子彈具有殺
傷力之各式槍砲者，處五年以上有期徒刑，併科新臺幣一千萬元以下罰金。
未經許可，轉讓、出租或出借前項所列槍砲者，處三年以上十年以下有期徒刑，併科
新臺幣七百萬元以下罰金。
意圖供自己或他人犯罪之用，而犯前二項之罪者，處無期徒刑或七年以上有期徒刑，
併科新臺幣一千萬元以下罰金。
未經許可，持有、寄藏或意圖販賣而陳列第一項所列槍砲者，處一年以上七年以下有
期徒刑，併科新臺幣七百萬元以下罰金。
第一項至第三項之未遂犯罰之。
槍砲彈藥刀械管制條例第十二條：
未經許可，製造、販賣或運輸子彈者，處一年以上七年以下有期徒刑，併科新台幣五
百萬元以下罰金。
未經許可，轉讓、出租或出借子彈者，處六月以上五年以下有期徒刑，併科新台幣三
百萬元以下罰金。
意圖供自己或他人犯罪之用，而犯前二項之罪者，處三年以上十年以下有期徒刑，併
科新台幣七百萬元以下罰金。
未經許可，持有、寄藏或意圖販賣而陳列子彈者，處五年以下有期徒刑，併科新台幣
三百萬元以下罰金。
第一項至第三項之未遂犯罰之。
